臺灣嘉義地方法院民事判決　九十二年度重訴字第七四號
　　原　　　告　建盟冷凍廠有限公司
　　法定代理人　乙○○　　　住嘉義縣朴子市朴子工業區一街十三號
　　訴訟代理人　何茂雄律師
　　被　　　告　丙　○　　　住.
　　　　　　　　禎祥食品工業股份有限公司　設嘉義縣朴子市竹村里一之三號
　　法定代理人　甲○○　　　住.
　　共　　　同
　　訴訟代理人　吳碧娟律師
　　　　　　　　劉炯意律師
　　　　　　　　孫則芳律師
　　複　代理人　楊瓊雅律師
右當事人間請求損害賠償事件，經本院於中華民國九十三年六月一日言詞辯論終結，
判決如左：
    主    文
原告之訴及假執行之聲請均駁回。
訴訟費用由原告負擔。
    事    實
甲、原告方面：
  一、聲明：被告應連帶給付原告新台幣六百七十萬二千一百二十六元，及自起訴狀
      繕本送達翌日起至清償日止，按年息百分之五計算之利息；並願供擔保請准宣
      告假執行。
  二、陳述：
  （一）緣原告前與被告禎祥食品工業股份有限公司（下稱禎祥食品公司）訂立冷凍
        倉庫租用合約書，被告禎祥食品公司分別於民國九十年四月二十三日、同年
        月三十日向原告承租二○七號、二○六號冷凍庫房用以貯藏毛豆，其契約中
        關於冷凍庫房使用規則第一條、第四條約定：「乙方（即被告禎祥食品公司
        ）應善盡冷凍庫使用維護之責，‥‥冷凍庫室內壁板、地面棧板、照明燈具
        、天頂排管、冷風機等均不得撞擊。」、「堆藏貨品之高度最高點至排管下
        方三十公分處，不得碰觸排管，冷風機出風口不得阻塞，應預留風路。」，
        詎被告禎祥食品公司之員工即被告丙○分別於二○六號、二○七號冷凍庫房
        內擅自堆疊大紙箱、棧板各三二六組、塊、三五二只、塊，依紙箱高度三尺
        六（即一百零九公分），加上棧板高十四公分，而以另案勘驗現場筆錄，被
        告丙○曾稱「當初毛豆堆放四層‥‥」計算，被告丙○堆疊毛豆之高度合計
        為四百九十二公分【（109+14）×4=492】，已超越地面距上方冷凍管之四
        百六十二公分，亦已超越地面距照明燈（右後方）之四百五十二公分，顯已
        違反兩造合約之規定，因被告丙○於九十年五月三日將毛豆堆疊過高而撞擊
        冷凍庫房內之照明燈具，致引起二○六號、二○七號冷凍庫房發生火災，燒
        燬原告所有之冷凍庫房，原告爰依侵權行為法律關係請求如訴之聲明所示。
  （二）根據嘉義縣消防局派員勘查火場及台灣省電機技師公會九十二年三月十三日
        驗收報告書所載：「四、原因分析：‥‥引起火災之過程研判１. 冷凍庫內
        放置包裝毛豆之紙箱，各箱重疊堆高至接近頂板。２. 燈具附近電纜之銅線
        並無短路熔解現象，可排除因電線短路走火而產生火災之可能。五、鑑定結
        論：１. ‥如照明燈為點亮狀態下，因照明燈引燃包裝毛豆之紙箱最有可能
        。」，可知被告確違反約定，有其過失，而導致火災之發生。而被告禎祥食
        品公司為被告丙○之僱用人，依民法第一百八十八條第一項前段規定，自應
        與被告丙○負連帶賠償責任。
  （三）因火災燒燬原告冷凍庫房及排管等，原告茲以請求賠償之項目及金額如下：
      (1)拆除重建費用：共計新台幣（下同）二百五十六萬二千一百二十六元，有興
        龍冷凍工程有限公司、久田實業社、錦祥興企業有限公司報價單足憑。
      (2)相當於租金之損害賠償金：二○六、二○七號冷凍庫房每月租金各九萬元，
        自九十年五月份起至九十二年三月底止，為二十三個月，共計四百一十四萬
        元【180000×23=0000000】。
      (3)綜上，被告應連帶賠償原告合計六百七十萬二千一百二十六元。
  （四）對被告抗辯之陳述：
      (1)原告昔前與被告禎祥食品公司訂立冷凍倉庫租用合約時，特別就承租事項為
        約定，有八十二年十二月三十一日冷凍倉庫租用合約書在卷可稽，併為現在
        原告與被告禎祥食品公司訂立冷凍倉庫租用合約之範疇，其契約之約定事項
        對被告禎祥食品公司仍為有效。
      (2)原告所有冷凍庫之電氣迴路確有裝置漏電斷路器，業經鈞院於九十二年五月
        二十八日勘驗現場，有筆錄及現場相片在卷佐證。
  三、證據：提出建盟冷凍九十年五月三日火災二○六號、二○七號凍庫禎祥損失統
      計表、勘驗筆錄、嘉義縣消防局火災現場保持完整通知書、勘查完畢通知書影
      本、租金損失表、冷凍倉庫租用合約書、台灣省電機技師公會驗收報告書、變
      更登記事項卡各一份、戶籍謄本、賠款證明影本各二紙、估價單三紙、照片六
      幀。
乙、被告方面：
  一、聲明：原告之訴及假執行之聲請均駁回；如受不利判決，願供擔保請准宣告免
      為假執行。
  二、陳述：
  （一）原告所提出係為八十二年與被告禎祥食品公司（當時之法定代理人為張夢蛟
        ）簽訂之契約書，期間為自八十三年一月一日至八十四年十二月三十一日止
        ，該契約到期後，兩造並未再訂立書面契約。且被告自八十六年底至八十九
        年初長達二年之時間未再向原告租用冷凍庫，直到八十九年六月間，才又以
        口頭向原告租用冷凍庫。兩造之租賃關係既然在中斷長達二年之後才以口頭
        之方式重新開始新約，實難謂該多年前已中斷之書面租約之內容有約束被告
        之效力；又原告之冷凍庫亦有改建，與八十二年間被告承租之冷凍庫不相同
        ，租賃物之標的物既已不同，故八十二年間之書面契約，亦無適用之餘地。
        況依原告所提出於八十九年間與其他廠商所簽訂之契約，其內容、形式，均
        與原告所提出本件八十二年之租約不同，可見八十二年之契約形式、內容，
        早為原告所不使用，故亦難謂該書面租約之內容有約束被告之效力。原告承
        租二○七號、二○六號冷凍庫房用以貯藏毛豆，僅為口頭約定租金及承租日
        期，未訂有任何書面，亦未就其他事項另為約定，其兩造十年前之契約並無
        繼續性，故兩造之租賃關係自應適用民法之一般租賃規定，因之依民法第四
        百三十四條規定，縱被告於本件火災之發生與有過失，惟被告僅輕過失，並
        非重大過失，依法原告亦不得向被告請求侵權行為責任。
  （二）查被告丙○於二○六號冷凍庫堆存毛豆情形為：風扇前面堆三層、下面堆三
        層，門前堆二層，裡面均堆四層，在風管與毛豆間均預留空間，蓋如此冷空
        氣始會下降，維持毛豆之冷凍鮮度，倘被告丙○未預留上方之空間，則冷空
        氣無法下降，毛豆將無法維持冷凍狀態保存其品質，亦將因而受損，故被告
        丙○堆疊貨品時會預留冷空氣流動空間，僅於沒有冷凍管、照明燈處始疊四
        層；況九十年五月三日下午二點左右被告丙○堆放物品時，曾告知原告之法
        定代理人乙○○冷凍庫內有聞到怪味，懷疑風車馬達有問題，經原告之法定
        代理人察看，未發現有問題，原告之法定代理人既有於現場巡視，並未表示
        異議，足徵，被告於本件火災之發生無任何過失；縱被告丙○堆放方式有過
        失，因原告之冷凍庫並未標示貯存物品之高度、寬度限制，且原告之法定代
        理人亦同意被告如此堆放，則原告於本件火災亦與有過失。
  （三）兩造於八十二年間所訂立之租賃契約內容之所以規定堆貨之高度不得碰觸排
        管，必須距排管下方三十公分，其主要目的係為避免貨物與排管碰觸，致使
        排管內氣體外洩致生危險，縱被告所堆貨物離排管之距離超過三十公分，然
        本件火災之發生，尚乏證據證明係因堆放物碰觸排管致氣體外洩所造成，故
        被告縱未遵守規定，此舉亦與本件火災之發生結果，無因果關係之連結。本
        件原告雖以台灣省電機技師公會之鑑定報告，主張本件火災原因為被告所堆
        置之毛豆接觸或距離當時有通電且高溫之鹵素燈過近，使內裝毛豆之紙箱蓄
        熱、碳化燃燒，引發火災。然觀該鑑定報告亦稱，因無法確定當時照明燈是
        否導通，且現場堆置物已清除，亦無法研判其燈具接觸之可能性，該報告僅
        係推測火災發生之可能原因，並無法確認真正發生火災之原因，故該報告應
        不能採為認定火災發生原因之依據。
  （四）何種燈具為鹵素燈？照明中之鹵素燈是否為一足以提供高溫致物品燃燒之熱
        源？又原告之冷凍庫，其溫度必須保持在攝氏零度以下，於該低溫之環境，
        鹵素燈之高溫是否仍足以使接近之物品燃燒等等問題，均含有高度之專業性
        ，並非社會上一般人均具備之知識。況且原告之所以於冷凍庫備有燈具，係
        方便承租人堆貨時照明之用，故只要可供照明即可，並不一定要使用會產生
        高溫之鹵素燈，而原告又從未告知，該燈具是係會產生高溫之鹵素燈，亦未
        告知該鹵素燈於冷凍庫低溫狀能下，仍有可能使接近之物品蓄熱燃燒，因而
        要求被告推置貨品不得接近燈具。此觀原告之法定代理人乙○○，於火災發
        生前曾進入冷凍庫，斯時位於起火點鹵素燈下方之貨物，已堆放完成多時，
        而乙○○卻對原告堆放高度、位置，完全無異議，即可見一班！故縱認本件
        之起火原因確係因為照明中鹵素燈使紙箱蓄熱碳化所引起，然因原告並未要
        求被告貨品與燈具應保持之距離，且被告亦不可能具備前述燈具類型、及其
        溫度安全性之知識，故被告並無違反任何注意義務，遑論有何重大過失。
  （五）依屋內線路裝置規則第三百零四條規定，在第一種危險場所裝置燈具時，其
        所使用之燈具應屬耐壓防爆型者，在該燈具上應明顯標示其許可之最大瓦數
        ，且每一燈具應有適當防護或藉裝置位置以防止機械上之損傷。本件原告冷
        凍庫內之燈具，僅採用一般構造型式之鹵素燈，溫度可達二百七十度，達到
        足以供給燃燒所需之熱能，且根據台灣省電機技師公會驗收報告書指原告之
        冷凍庫電氣迴路確實未裝置漏電斷路器，原告雖稱其漏電斷路器係裝置在另
        外一只電氣箱內，然台灣省電機技師公會派員勘驗時，該二只電箱為相鄰，
        原告並未指出漏電斷路器在另一電氣箱內；況原告事後設置之漏電斷路器迴
        路相同，即一有斷電情形，全部之冷凍庫均停電，與一般冷凍庫漏電斷路器
        之迴路係分別裝置以保持各冷凍庫產品之新鮮度者明顯不同，足見該漏電斷
        路器為原告事後設置至明，因原告二○六號冷凍庫燈具及線路未符合「屋內
        線路裝置規則」相關規定，鹵素燈又係火源，故原告有過失，自不得向被告
        請求賠償。
  （六）退步言之，縱認被告應負賠償責任，原告提出有關拆除及重建之費用顯屬過
        高，原告原有之設備並未全數毀損，且原告之冷凍庫未全數出租，每月出租
        日數、金額亦非固定，燒燬之冷凍庫每間每日租金三千元，原告要求拆除重
        建並要求每月十八萬元營業損失，顯無理由。又嘉義縣消防局於九十年五月
        十一日已通知鑑定完畢，斯時起原告即可著手拆除重建，至多二至三個月即
        可重建完成，然原告卻故意拖延，故被告亦不得請求超過九十年八月以後之
        租金損害；況原告之冷凍庫於其請求租金之時段是否均能出租出去，亦係一
        未知數，故原告所請求之租金損害，亦顯有疑問。
  （七）另原告己獲富邦產物保險公司理賠二十八萬九千一百五十五元，原告縱得向
        被告請求賠償，然於此金額範圍內之請求，依保險法第五十三條之規定，已
        移轉於保險公司，原告對被告請求賠償顯無理由。
  三、證據：提出嘉義縣消防局筆錄、台灣省電機技師公會驗收報告書、鑑定申請書
      、建盟冷凍租金明細表、冷凍倉庫租用合約影本各一份。
丙、本院依職權調閱本院九十年度重訴字第一五六號卷。
    理    由
一、原告起訴主張：被告禎祥食品公司分別於九十年四月二十三日、同年月三十日向
    原告承租二○七號、二○六號冷凍庫房用以貯藏毛豆，詎被告禎祥食品公司之員
    工即被告丙○分別於二○六號、二○七號冷凍庫房內擅自堆疊大紙箱、棧板各三
    二六組、塊、三五二組、塊，依紙箱高度三尺六（即一百零九公分），加上棧板
    高十四公分，而以另案勘驗現場筆錄，被告丙○曾稱「當初毛豆堆放四層‥‥」
    計算，被告丙○堆疊毛豆之高度合計為四百九十二公分【（109+14）×4=492 】
    ，已超越地面距上方冷凍管之四百六十二公分，亦已超越地面距照明燈（右後方
    ）之四百五十二公分，顯已違反兩造合約之規定，因被告丙○於九十年五月三日
    將毛豆堆疊過高而撞擊冷凍庫房內之照明燈具，致引起二○六號、二○七號冷凍
    庫房發生火災，燒燬原告所有之冷凍庫房，被告違反約定，有其過失，而導致火
    災之發生。而被告禎祥食品公司為被告丙○之僱用人，依民法第一百八十八條第
    一項前段規定，自應與被告丙○負連帶賠償責任，爰依侵權行為法律關係請求如
    訴之聲明所示。
二、被告則以：原告所提出係為八十二年與被告禎祥食品公司（當時之法定代理人為
    張夢蛟）簽訂之契約書，期間為自八十三年一月一日至八十四年十二月三十一日
    止，該契約到期後，兩造並未再訂立書面契約。且被告自八十六年底至八十九年
    初長達二年之時間未再向原告租用冷凍庫，直到八十九年六月間，才又以口頭向
    原告租用冷凍庫。兩造之租賃關係既然在中斷長達二年之後才以口頭之方式重新
    開始新約，實難謂該多年前已中斷之書面租約之內容有約束被告之效力；又原告
    之冷凍庫亦有改建，與八十二年間被告承租之冷凍庫不相同，租賃物之標的物既
    已不同，故八十二年間之書面契約，亦無適用之餘地。被告承租二○七號、二○
    六號冷凍庫房用以貯藏毛豆，僅為口頭約定租金及承租日期，未訂有任何書面，
    亦未就其他事項另為約定，其兩造十年前之契約並無繼續性，故兩造之租賃關係
    自應適用民法之一般租賃規定。九十年五月三日下午二點左右被告丙○堆放物品
    時，曾告知原告之法定代理人乙○○冷凍庫內有聞到怪味，懷疑風車馬達有問題
    ，經原告之法定代理人察看，未發現有問題，原告之法定代理人既有於現場巡視
    ，並未表示異議，足徵，被告於本件火災之發生無任何過失；縱被告丙○堆放方
    式有過失，原告之法定代理人亦同意被告如此堆放，則原告於本件火災亦與有過
    失。本件火災之發生，尚乏證據證明係因堆放物碰觸排管致氣體外洩所造成，故
    被告縱未遵守規定，此舉亦與本件火災之發生結果，無因果關係之連結等語，資
    為抗辯。
三、查坐落於嘉義縣朴子市○○區○街十三號建盟冷凍廠有限公司，於九十年五月三
    日下午四時五十八分許發生火警，燒毀廠房東側二○六冷凍庫，二○七冷凍庫僅
    屋頂天花板受燒隔熱泡棉燒毀、上方鐵皮牆壁受燒變色外餘良好，研判火流來自
    二○六冷凍庫方向，依起火處物品配置情形研判，該位置以紙箱裝毛豆堆滿，該
    位置僅有照明燈、冷凍電扇等設備，因照明燈、冷凍電扇未發現短路痕跡且電源
    線未嚴重受燒，又現場無具體之跡證，因此無法研判其發火源物，亦無法研判起
    火原因；而被告禎祥食品公司於火災發生前，於九十年四月二十三日、同年月三
    十日向原告承租二○七號、二○六號冷凍庫房用以貯藏毛豆，其中二○六號冷凍
    庫毛豆堆放三二六組，二○七號冷凍庫毛豆堆放三五二組，因該次火警分別報廢
    十七萬九千三百公斤、五千五百公斤等情，有嘉義縣消防局火災原因調查報告書
    、建盟冷凍九十年五月三日火災二○六號、二○七號凍庫禎祥損失統計表各一份
    在卷可證，並為被告所不爭執，堪信為真實。
四、茲本件應審究者，乃被告丙○於九十年五月三日，在二○六號冷凍庫堆放毛豆之
    行為是否應適用原告所提出之「冷凍倉庫租用合約書中冷凍庫房使用規則」？又
    是否因被告丙○於九十年五月三日將毛豆堆疊過高而撞擊冷凍庫房內之照明燈具
    ，致引起二○六號、二○七號冷凍庫房發生火災？被告丙○使用原告之冷凍庫是
    否未盡一般注意義務，而有重大過失？兩造各執一詞。本院經查：
（一）原告提出之冷凍倉庫租用合約書，冷凍倉庫房使用規則第一條、第四條固約定
      ：「乙方（即被告禎祥食品公司）應善盡冷凍庫使用維護之責，‥‥冷凍庫室
      內壁板、地面棧板、照明燈具、天頂排管、冷風機等均不得撞擊。」、「堆藏
      貨品之高度最高點至排管下方三十公分處，不得碰觸排管，冷風機出風口不得
      阻塞，應預留風路。」。然該契約係【八十二年】間，原告與被告禎祥食品公
      司（當時之法定代理人為張夢蛟）所簽訂，其租期為自八十三年一月一日至八
      十四年十二月三十一日止，該契約到期後，兩造並未再訂立書面契約。且被告
      自八十六年底至八十九年初長達二年之時間未再向原告租用冷凍庫，直到八十
      九年六月間，才又以口頭向原告租用冷凍庫。本件被告於九十年四月二十三日
      、同年月三十日，分別向原告承租二○七號、二○六號冷凍庫房用以貯藏毛豆
      ，僅為口頭約定租金及承租日期，未訂有任何書面，亦未就其他事項另為約定
      等情，業據原告供承在卷（見本院九十三年一月二十九日言詞辯論筆錄），是
      原告主張被告丙○違反【兩造合約之規定】，將毛豆堆疊過高而撞擊冷凍庫房
      內之照明燈具，致引起二○六號、二○七號冷凍庫房發生火災云云，顯不足採
      。
（二）又被告禎祥食品公司於九十年八月十六日另案向原告提起損害賠償之訴（本院
      九十年度重訴字第一五六號），經本院委託臺灣省電機技師公會鑑定「就建盟
      冷凍廠二○六庫火災發生之原因及該冷凍庫電路設備是否符合規定」，鑑定結
      論為：１、就現場裝置之電氣設備，可能發生火災原因如下：如照明燈為點亮
      狀態下，因照明燈引燃包裝毛豆之紙箱最有可能。（因現場照明燈電源開關於
      救災時已破壞，因此無法判別照明燈之開關是否導通，另現場堆置物【包裝毛
      豆之紙箱】已清除，堆置情況不明，因此無法研判其與燈具接觸之可能性。）
      ２、現場二○六冷凍庫內電路設備未符合「內線路裝置規則」相關規定。此有
      臺灣省電機技師公會驗收報告書一份在卷可憑。然本院九十年度重訴字第一五
      六號再函請臺灣省電機技師公會於九十一年七月九日下午至火災現場勘察１原
      告（即本案被告）堆放貨物之方式及高度是否會導致火災？２被告（即本案原
      告）冷凍庫房內之燈光照明設備是否符合防爆規定？依臺灣省電機技師公會現
      場履勘結果為１現場已清理無法對此點進行查驗。２現場燈光照明為一般坊間
      投射燈，非防爆規定之專用燈具。此亦有臺灣省電機技師公會九十一年八月十
      九日（９１）哲技字第○五六號函附卷可參。足證，臺灣省電機技師公會雖依
      現場裝置之電氣設備，推論可能發生火災原因如照明燈為點亮狀態下，因照明
      燈引燃包裝毛豆之紙箱最有可能。然其對於被告堆放貨物之方式及高度是否會
      導致火災？則以現場已清理無法對此點進行查驗，且本件因現場照明燈電源開
      關於救災時已破壞，因此無法判別照明燈之開關是否導通，另現場堆置物【包
      裝毛豆之紙箱】已清除，堆置情況不明，因此無法研判其與燈具接觸之可能性
      。是原告主張被告丙○違反兩造合約之規定，於九十年五月三日將毛豆堆疊過
      高而撞擊冷凍庫房內之照明燈具，致引起二○六號、二○七號冷凍庫房發生火
      災，燒燬原告所有之冷凍庫房云云，亦無足採。
（三）按租賃物租人之重大過失致失火而毀損滅失者，承租人對於出租人負登損害賠
      償責任，民法法第四百三十四條定有明文。該條所謂重大過失，係指顯然欠缺
      普通人應盡之注意而言，承租人之失火，縱因欠缺善良管理人之注意所致，而
      於普通人應盡之注意無欠缺者，不得謂有重大過失，最高法院二十二年上字第
      二五五八號判例意旨可供參考，故出租人因租賃標的物失火毀損，請求承租人
      賠償損害者，尚須證明承租人因重大過失而失火（臺灣高等法院八十七年度上
      字第一三一七號判決意旨參照）。退萬步，縱使臺灣省電機技師公會鑑定之鑑
      定結論「就現場裝置之電氣設備，可能發生火災原因如下：如照明燈為點亮狀
      態下，因照明燈引燃包裝毛豆之紙箱最有可能。」為真。被告丙○辯稱受僱於
      被告禎祥食品公司在原告之冷凍庫堆毛豆二年多，原告及被告禎祥食品公司均
      未告知如何堆放毛豆，九十年五月三日下午一時許在二○六號房堆放到大約三
      時許堆完，原告之法定代理人乙○○在場，同日下午二時許，被告丙○聞到二
      ○六房有怪味，以為是風車的問題，請乙○○進入察看，並以堆高機請乙○○
      站上去看風車有無問題，乙○○並未說明，十幾分鐘之後味道就沒有了，繼續
      堆放毛豆，約三時許堆完毛豆離開（見本院九十三年六月一日言詞辯論筆錄）
      。而原告法定代理人乙○○亦證稱：「（有何意見？）禎祥租我的冷凍庫是在
      八十九年租用，發生事情是在九十年，我們的冷凍庫有使用規則，也有合約書
      ，但是禎祥都是用他們自己的合約書跟我們簽訂。被告當時並沒有告訴我他有
      聞到怪味道，他是說風車馬達有問題，他用堆高機堆我上去看，當時馬達是冷
      的，並沒有發現問題，當時毛豆已經堆滿，八十九年使用的時候高度有限用三
      層的高度，九十年多堆放一層不合使用規定。」、「（九十年五月三日下午兩
      點多被告是否告知你二○六冷凍庫有異味？）他是告訴我風車的馬達有問題。
      」、「（你進入之後發現二○六冷凍庫有何異樣？）沒有。他是說馬達有問題
      ，但是我查看的結果馬達是冷的。」、「（你進入二○六號房有無聞到異味？
      ）沒有。、「（你進入二○六廠房後丙○是否在照明燈下堆滿毛豆？）已經堆
      放很滿，他已經快堆完了。」、　（你其他冷凍庫的堆放方式是否也跟丙○堆
      放的一樣？）都是堆放三層的高度。」、「（當天為何沒有制止丙○？）以前
      我有告訴他過，當天我沒有講。」、「（倉庫堆放完畢之後，關上門後照明燈
      就會一起關掉？）要從外面關才能熄燈。」、「（丙○到你冷凍庫堆放毛豆你
      有無告知他如何使用？）有，八十九年就告訴過他，因為堆太高會有危險，堆
      放的高度很重要。」（見本院九十三年六月一日言詞辯論筆錄）足證，被告丙
      ○於九十年五月三日下午【二時許】，聞到二○六房有怪味，以為是風車的問
      題，請原告法定代理人乙○○進入察看，當時二○六廠房已經堆滿毛豆，設若
      被告丙○之堆放方式違反原告冷凍庫之使用規則，何以原告之法定代理人乙○
      ○未當場制止，竟容許被告丙○繼續堆放？既然堆放之高度很重要，以前會告
      知被告丙○，何以當日反而未講？是被告丙○辯稱原告並未告知如何堆放毛豆
      等語，應可採信。揆之前揭說明，被告丙○使用冷凍庫難謂其未盡普通人應盡
      之注意義務，而有重大過失。
五、綜上所述，原告未舉證證明被告丙○堆放毛豆之行為違反其冷凍房使用規則，而
    本件火災之起火原因是否因被告丙○堆放毛豆過高而撞擊冷凍庫房內之照明燈具
    ，致引起二○六號、二○七號冷凍庫房發生火災，燒燬原告所有之冷凍庫房，亦
    有可疑，原告又無法證明被告丙○使用冷凍庫未盡普通人應盡之注意義務，因有
    重大過失而失火。原告依侵權行為法律關係及民法第一百八十八條第一項前段規
    定，請求被告禎祥食品公司與被告丙○連帶賠償六百七十萬二千一百二十六元，
    及自起訴狀繕本送達翌日起至清償日止，按年息百分之五計算之利息，於法顯屬
    無據，應予駁回。
六、本件事證已臻明確，兩造其餘主張或其攻擊防禦方法，核與本件判決結果不生影
    響，爰不一一論述。
七、本件原告既因訴無理由而受敗訴判決，其假執行之聲請即失所依據，應併予駁回
    。
八、據上論結，本件原告之訴為無理由，依民事訴訟法第七十八條，判決如主文。
中　　　華　　　民　　　國　　九十三　　年　　　六　　　月　　 十五 　　日
~B臺灣嘉義地方法院民事第一庭
~B　　法　官　柯月美
右為正本係照原本作成
如對本判決上訴須於判決送達後廿日內向本院提出上訴狀
中　　　華　　　民　　　國　　九十三　　年　　　六　　　月　　 十五 　　日
~B　　書記官　洪麗惠
